臺灣花蓮地方法院刑事判決　　　　　　　 94年度易字第169號
公　訴　人　台灣花蓮地方法院檢察署檢察官
被　　　告　丁○○
上列被告因竊盜案件，經檢察官提起公訴（九十四年度核退偵字
第六九號、九十四年度偵字第五八五號、第六六二號）及移送併
案審理（九十四年度偵字第二四九七號），經本院合議庭裁定由
受命法官獨任進行簡式審判程序，並判決如左：
    主  文
丁○○攜帶兇器毀越門扇竊盜，累犯，處有期徒刑拾月。扣案Ｔ
字型起子壹支，沒收之。
    事  實
一、丁○○於民國八十八年間曾因違反毒品案危害防制條例件，
    經本院玉里簡易庭以八十九年度玉簡字第二二號判處有期徒
    刑三月，得易科罰金確定，並於九十年五月十日易科罰金執
    行完畢，竟仍不知悔改，基於意圖為自己不法所有之概括犯
    意，於下列時間、地點，竊取他人物品：
（一）於九十三年五月二十九日，下午四時許在台灣鐵路管理局
      （以下簡稱鐵路局）花東線花蓮南下八十四公里鐵路旁，
      徒手竊取鐵路局所有之墊板六片、魚尾板一個、道釘二十
      六支、螺栓二十六支、扣夾二個、拉桿一支、墊片三個、
      大小螺絲帽十六個等物，價值約新台幣（下同）五百元，
      得手後將前開物品集中藏於附近鐵路旁，嗣因丁○○於翌
      日（即三十日）前往該處取得前開竊得物品並欲持往變賣
      時，為警當場查獲，並查得前開墊片等物品。
（二）於九十三年六月間某日，在花蓮縣玉里鎮○○路○段三十
      五號倉庫外，徒手竊取丙○○所有不銹鋼水塔一個，價值
      約一千元。
（三）於九十三年七月間某日，在花蓮縣玉里鎮○○路與中山路
      口乙○○所經營之豬肉店，持自己所有客觀上足供兇器使
      用之扳手一支，撬開該店外之鐵門後，進入店內竊取硬幣
      一千餘元。
（四）於九十三年十月十八日下午，在花蓮縣玉里鎮○○路二二
      四之三號甲○○所經營之「魔力點子卡拉ＯＫ」，持自己
      所有客觀上足供兇器使用之Ｔ字型起子一支，竊取店內投
      幣式卡拉ＯＫ機台中零錢六千餘元。復於九十三年十月二
      十一日下午六時許，在前開地點，復持前開Ｔ字型起子一
      支以相同之手法，竊取店內投幣式卡拉ＯＫ機台中零錢七
      千五百元，嗣為該店服務人員楊勇政當場發現後並通知甲
      ○○報警，經警扣得Ｔ字型起子一支，始查悉上情。
二、案經內政部警政署鐵路警察局第四警務段及花蓮縣警察局玉
    里分局報告臺灣花蓮地方法院檢察署檢察官偵查起訴及移送
    併案審理。
    理  由
一、被告丁○○於上揭時間、地點竊取被害人乙○○等人物品之
    事實，迭據被告於警詢、偵訊及本院審理中坦承不諱，核與
    被害人丙○○、乙○○、甲○○於警詢中指述之失竊情節相
    符，且有目擊證人楊勇政、證人即鐵路局台東工務段人員沈
    廷章於警詢中之證述可憑，另有贓物認領保管收據一紙、現
    場照片八幀（事實一部份）、照片二幀（事實二部分）、現
    場照片二幀（事實三部分）、贓證物品認領保管收據一紙、
    照片五幀（事實四部分）在卷可佐，並有Ｔ字型起子一支扣
    案可稽，被告前揭自白與事實相符，足認為真實。本案事證
    明確，被告犯行洵堪認定，應予依法論科。
二、核被告所為，係犯刑法第三百二十條第一項竊盜罪（事實一
    、二）、第三百二十一條第一項第二款、第三款攜帶兇器毀
    越門扇竊盜罪（事實三）、第三百二十一條第一項第三款攜
    帶兇器竊盜罪（事實四前段）、第三百二十一條第一項第三
    款攜帶兇器竊盜罪（事實四後段）。公訴人雖認被告就事實
    （三）部分所犯為刑法第三百二十一條第一項第三款攜帶兇
    器竊盜罪，惟被告係持其所有客觀上足供兇器使用之扳手一
    支毀壞該店之鐵門後，進入店內竊取現金一情，業據被告於
    本院審理中供述明確，核與被害人乙○○於警詢中證述之失
    竊情節相符，故被告所犯應為刑法第三百二十一條第一項第
    二款、第三款之攜帶兇器毀越門扇竊盜罪，公訴人起訴法條
    容有誤會，本院應予以變更。被告前揭多次竊盜犯行，時間
    緊接，方法相同，觸犯構成要件相同之罪名，顯係基於概括
    犯意反覆為之，應依刑法第五十六條連續犯之規定，論以一
    情節較重之攜帶兇器毀越門扇竊盜罪，並依法加重其刑。公
    訴人移送併辦被告事實（二）之竊盜案件，與本件已起訴有
    罪判決部分有裁判上一罪之連續犯關係，本院自應併予審酌
    。又被告有事實欄所示之前科，並於九十年五月十日執行完
    畢，有台灣高等法院被告全國前案紀錄表一份在卷可查，其
    於五年以內再犯本件有期徒刑以上之罪，為累犯，應依刑法
    第四十七條之規定加重其刑，並遞加之。爰審酌被告有毒品
    前科，素行不佳，其年輕力壯卻不思循正當合法途徑賺取財
    富，侵害人民財產權益，其犯罪之手段、竊取之財物價值不
    高，以及被告犯罪後坦承犯行，尚知錯誤等一切情狀，量處
    如主文所示之刑。
三、扣案Ｔ字型起子一支，為被告所有且係供其犯事實（四）之
    竊盜罪所使用之工具一情，業據被告於本院審理中供述明白
    ，應依刑法第三十八條第一項第二款規定宣告沒收。另未扣
    案扳手一把，雖為被告所有且係供其犯竊盜罪所使用之工具
    ，然業為被告所丟棄，為被告於本院審理中供述明白，此外
    復查無證據證明該扳手現仍存在；另扣案之起子及鑿子各一
    把（扣於台灣花蓮地方法院檢察署九十四年度核退偵字第六
    九號），雖為被告所有，然係經警於被告所騎乘之機車工具
    箱內搜索所得，被告並未持之前往竊取墊片等物一情，亦據
    被告於本院審理中供述明確，故均不得依前開規定予以宣告
    沒收，併此敘明。
據上論斷，應依刑事訴訟法第二百七十三條之一、第二百九十九
條第一項前段、第三百條、第三百條，刑法第五十六條、第三百
二十一條第一項第二款、第三款、第四十七條、第三十八條第一
項第二款，判決如主文。
本案經檢察官許建榮到庭執行職務。
中　華　民　國　　九十四　  年　　八  　月    十八    日
                              臺灣花蓮地方法院刑事第二庭
                                  法　官      俞  秀  美
上列正本證明與原本無異。
如對本判決不服，應於送達後10日內，向本院提出上訴狀（應抄
附繕本）告訴人或被害人如對於本判決不服者，應具備理由請求
檢察官上訴，其上訴期間之計算係以檢察官收受判決正本之日期
為準。
　　　　　　　　　　　　　　      書記官
中  華  民  國     九十四   年    八    月     十八   日
附錄本判決論罪之法律條文：
刑法第三百二十一條第一項第二款、第三款
